臺灣高等法院臺中分院刑事裁定
抗　告　人
即聲 請 人　　甲○○
上列抗告人因聲請法官迴避案件，不服台灣苗栗地方法院，中華
民國96年3月16日所為裁定（96年聲字171號），提起抗告，本院
裁定如下：
    主  文
抗告駁回。
    理  由
一、抗告意旨略以：為求正當司法審判，要求苗栗地方法院95年
    度交聲字第247號承審法官蔡志宏法官迴避：(一)於 95年度交
    聲更字第 3號案，該法官找警察到法庭作偽證，人民已失去
    聲明異議的意義。(二)於 95年交聲更字第9號案，抗告人陳述
    駕駛執照遭台北市交通事件裁決所兩次無故註銷又恢復，該
    法官則稱無此事，則要抗告人到庭表示意見是拿老百姓開玩
    笑。(三)抗告人曾三度到台北市北區、桃園、羅東監理站辦補
    照，是他們不讓我辦理。據此，對苗栗地方法院駁回聲請法
    官迴避提起抗告云云。
二、按當事人聲請法官迴避，以有刑事訴訟法第18條第1 、2 款
    所列情形之1 者為限。而聲請迴避之原因及同法第 19條第2
    項但書之事實應釋明之，同法第20條第2 項定有明文。再按
    當事人聲請推事迴避，以有具體事實足認其執行職務有偏頗
    之情形為限，所謂有偏頗之虞，係指推事與訴訟關係人具有
    故舊恩怨等關係，其審判恐有不公平者而言。又所謂「足認
    其執行職務有偏頗之虞者」，係指以一般通常之人所具有之
    合理觀點，對於該承辦法官能否為之裁判，均足產生懷疑，
    且此種懷疑之發生，存有其安全客觀之原因，而非僅出諸當
    事人自己主觀之判斷者，始足當之。其若僅以空言攻訐，私
    意推測或對法官之指揮訴訟或訊問方法不滿，均不能指為有
    偏頗之虞，自不能據為聲請之理由（最高法院18年度抗字第
    149 號、19年度抗字第285 號等判例要旨、79年度台抗字第
    318 號、86年度台抗字第199 號等判決意旨參照）。
三、經查：
    抗告人所釋明之有關蔡志宏法官執行職務有偏頗之事實，其
    中(一)關於以警員作偽證部分，蔡志宏法官已於95年交聲更字
    第 3號裁定理由中詳述以舉發警員為唯一證據方法以及其得
    心證之理由：「經本院向原舉發單位即雲林縣警察局斗六分
    局調取本案舉發照片時，該局亦表示本案係當場攔停舉發案
    件，並無採證照片可供參考，此有該局95年9月7日斗六警交
    字第0950011254號函在卷可憑。此外，當場攔停舉發案件無
    需照片佐證乙事，也經台北裁決所向本院陳明有違反道路交
    通管理事件統一裁罰基準及處理細則第11條規定，以為法規
    上之依據，此有台北裁決所 95年9月20日北市裁三字第0954
    1195700 號函可供參考」、「在本案欠缺舉發照片佐證之情
    形下，當時舉發之警員成為唯一可供查證之證據方法....3
    位警員均一致具結指證：當時異議人確有直接闖紅燈之情形
    ，卻無異議人所述「遭前車擋住以致於行進中號誌燈由綠燈
    轉為紅燈」之情節。又 3位證人就當時舉發情形之證述，在
    主要情節上，確屬相互符合，至於細節上略有出入，應係時
    間相隔過久使然，而不影響其證言之可信度。異議人雖又質
    疑3位證人原均屬同1單位，容易相互串證，惟此僅為異議人
    之主觀臆測，並未據其提出相關證據以實其說 .... 」，有
    上開交聲更第 3號裁定書附卷可稽。另關於(二)(三)駕照逾期部
    分，該法官先依職權向台北市交通事件裁決所函查汽車駕駛
    人資料，經該單位函覆後，做成裁定：「關於異議人駕駛執
    照之使用期限，經本院向臺北市交通事件裁決所函查結果，
    其駕照係82年3月18日發照，有效日至89年1月29日，此有臺
    北市交通事件裁決所95年11月20日北市裁三字第0954507940
    0 號函所檢附之該所汽車駕駛人螢幕列印資料（關於異議人
    部分）可憑。是於本件警方舉發時，其駕照已經逾期無誤。
    且觀之上述列印資料中，並無異議人所稱其「駕照經註銷，
    又經恢復」之情事。」亦有上開交聲第 9號裁定書附卷可稽
    。則上開函詢內容均為法官辦理案件所需進行調查者，且係
    依法執行之職務，難認法官有何無視事實證據、罔顧人民權
    益、毫無司法公證之情形。抗告人之抗告，顯無理由，應予
    駁回。
四、據上論結，應依刑事訴訟法第412條，裁定如主文。
中　　華　　民　　國　 　96　　年　  5  　月  　22  　日
            刑事第二庭    審判長法　官  李  璋  鵬
                                法　官  胡  森  田
                                法　官  蕭  錦  鍾
上開正本證明與原本無異。
不得再抗告。
                                書記官  蕭  訓  慧
中　　華　　民　　國　　96　　 年    5  　月  　23  　日
